【裁判字號】    95,訴,167
【裁判日期】    950719
【裁判案由】    建築法
【裁判全文】
臺中高等行政法院裁定
                                     95年度訴字第00167號
原      告  欣典廣告有限公司
代  表  人  甲○○
被      告  臺中市政府
代  表  人  乙○○
上列當事人間因建築法事件，原告不服內政部中華民國95年3月9
日台內訴字第0950006811號訴願決定（案號：0000000000），提
起行政訴訟，本院裁定如下：
    主  文
原告之訴駁回。
訴訟費用由原告負擔。
    理  由
一、按提起撤銷訴訟以已經合法訴願為前提，否則為起訴不備其
    他要件，行政法院應以裁定駁回之，為行政訴訟法第4條第1
    項及第107條第1項第10款所規定。次按「訴願應具訴願書，
    載明左列事項，由訴願人或代理人簽名或蓋章：一訴願人之
    姓名、出生年月日、住、居所、身分證明文件字號。如係法
    人或其他設有管理人或代表人之團體，其名稱、事務所或營
    業所及管理人或代表人之姓名、出生年月日、住、居所。．
    ．．」、「受理訴願機關認為訴願書不合法定程式，而其情
    形可補正者，應通知訴願人於20日內補正。」、「訴願事件
    有左列各款情形之一者，應為不受理之決定：一訴願書不合
    法定程式不能補正或經通知補正逾期不補正者。」分別為訴
    願法第56條第1項第1款、第62條及第77條第1款所明定。
二、本件原告因建築法事件，對被告民國（下同）94年8月23日
    府都管字第09401210412號函處分書提起訴願，惟於訴願書
    未加蓋原告即訴願人「欣典廣告有限公司」印章，亦未敘明
    原告負責人甲○○出生年月日，經訴願機關內政部以94年12
    月22日台內訴字第0940008524號函請原告於文到20日內補正
    上開資料，該函於94年12月26日送達原告代表人，有原告訴
    願書、內政部補正函及送達證書附訴願卷可稽。而原告逾期
    仍未補正，遂遭訴願決定不受理。原告於起訴狀雖主張其補
    正訴願書已於94年12月29日寄出，有郵件存根為憑等語，惟
    查原告所稱補正訴願書係向被告提出，有郵件收件回執附本
    院卷可稽，自難謂其已向訴願機關為合法補正。綜上所述，
    足證原告未經合法訴願，揆諸首揭規定及說明，原告提起本
    件行政訴訟，顯非合法，應予駁回。
三、依行政訴訟法第107條第1項第10款、第104條、民事訴訟法
    第95條、第78條，裁定如主文。
中    華    民    國    95    年    7     月    19    日
                  第三庭 審判長 法  官  沈應南
                                法  官  許武峰
                                法  官  許金釵
以上正本證明與原本無異。
如不服本裁定，應於裁定送達後10日內以書狀敘明理由，經本院
向最高行政法院提起抗告（須依對造人數附具繕本）；並應預繳
送達用雙掛號郵票390元（34元及5元郵票各10份)。
中    華    民    國    95    年    7     月    19    日
                                書記官  孫庠熙


司法院資訊處製作；財團法人民間司法改革基金會備份。
